【裁判字號】    96,易,3818
【裁判日期】    970331
【裁判案由】    竊盜
【裁判全文】
臺灣高雄地方法院刑事判決              96年度易字第3818號
公  訴  人  臺灣高雄地方法院檢察署檢察官
被      告  丙○○
                    （現於高雄看守所羈押中）
上列被告因竊盜案件，經檢察官提起公訴（96年度速偵字第622
號），被告於審理中就被訴事實為有罪之陳述，經本院告知簡式
審判程序之旨，並聽取被告與公訴人之意見後，本院裁定進行簡
式審判程序，判決如下：
    主  文
丙○○犯攜帶兇器竊盜未遂罪，累犯，處有期徒刑伍月，如易科
罰金，以新台幣壹仟元折算壹日。扣案剪刀參把，均沒收。
    事  實
一、丙○○於民國94年間，因毒品危害防制條例案件，經本院以
    94年度訴字第2435號、94年度訴字第4393號判決有期徒刑7
    月、應執行有期徒刑10月確定在案，二案合併執行，於96年
    1 月15日縮短刑期假釋出監，假釋期間並付保護管束，於96
    年3 月22日保護管束期滿未經撤銷假釋視為已執行完畢。詎
    猶不知悔改，竟基於意圖為自己不法所有之犯意，於96年11
    月14日16時許，持客觀上足以對於人之生命、身體及安全構
    成威脅，可供兇器使用之剪刀3 把，至高雄縣林園鄉○○段
    895-3 地號土地上，進入乙○○所有已遭他人破壞門鎖之貨
    櫃屋內，以剪刀剪斷乙○○所有之電焊線與延長線各1 條（
    價值約新台幣5,000 元）並將之綑綁後，旋即為埋伏在旁監
    視之乙○○發覺，報警處理而當場查獲，而未得逞，並扣得
    剪刀3把。
二、案經高雄縣政府警察局林園分局報請台灣高雄地方法院檢察
    署檢察官偵查起訴。
    理  由
一、按被告丙○○所為係犯死刑、無期徒刑、最輕本刑為3 年以
    上有期徒刑以外之罪，其於審理中就被訴事實為有罪之陳述
    ，經本院告知簡式審判程序之旨，並聽取公訴人、被告之意
    見後，認為適宜進行簡式審判程序，依刑事訴訟法第273 條
    之1 第1 項規定，裁定進行簡式審判程序，合先敘明。
二、上揭事實，業據被告於本院審理中坦承不諱，核與被害人乙
    ○○於警詢中指述情節大致相符，並有搜索、扣押筆錄暨扣
    押物品目錄表、贓物認領保管單各1 份、照片3 張在卷可稽
    。是被告之任意性自白核與事實相符，應堪採信。本案事證
    明確，被告上開犯行，堪以認定，應依法論科。
三、按刑法第321 條第1 項第3 款所稱兇器，其種類並無限制，
    凡客觀上足對人之生命、身體、安全構成威脅，具有危險性
    之兇器均屬之，且祇須行竊時攜帶此種具有危險性之兇器為
    已足，不以攜帶之初有行兇之意圖為必要（最高法院79年臺
    上字第5253號判例意旨參照）。而扣案之剪刀3 把，其中2
    把為花剪，1 把為普通美工剪刀，花剪2 支全部均為金屬材
    質，把手部分以膠帶綑綁包覆，美工剪刀亦為金屬材質，把
    手部分則為壓克力材質，3 把長度均約20公分，此經本院當
    庭勘驗無訛，其既可剪斷電線，且為金屬之尖銳硬物，客觀
    上顯然足以對人之生命、身體、安全構成威脅，具有危險性
    ，應屬兇器。又被告雖已著手於竊盜行為之實施，然尚未得
    手，即遭查獲，故核被告所為，係犯刑法第321 條第2 項、
    第1 項第3 款之加重竊盜未遂罪。公訴意旨認被告所為係犯
    刑法第321 條第1 項第3 款之加重竊盜既遂罪，尚有誤會，
    惟此僅為犯罪狀態之變更，不生變更起訴法條之問題，附此
    敘明。再被告因毒品危害防制條例案件，經本院以94年度訴
    字第2435號、94年度訴字第4393號判決有期徒刑7 月、應執
    行有期徒刑10月確定在案，二案合併執行，於96年1 月15日
    縮短刑期假釋出監，假釋期間並付保護管束，於96 年3月22
    日保護管束期滿未經撤銷假釋視為已執行完畢，有臺灣高等
    法院被告前案紀錄表1 份在卷可按，其於受有期徒刑之執行
    完畢後，5 年內故意再犯本件有期徒刑以上之罪，為累犯，
    應依刑法第47條第1 項規定加重其刑。又被告雖已著手於竊
    盜行為之實施，惟未生竊盜之結果，其犯罪尚屬未遂，爰依
    刑法第25條第2 項之規定減輕其刑。被告同時有刑之加重、
    減輕事由，依法先加後減之。本院爰審酌被告正值青壯，身
    心健全，不思循正當途徑賺取金錢，竟攜帶利器，行竊他人
    財物，所為嚴重影響社會治安，犯罪所生之危害性甚大，惟
    念及被告犯後坦承犯行，態度良好，且本案被害人亦已領回
    失竊物品，有贓物認領保管單1 紙可按，並其犯罪動機、目
    的、手段等一切情狀，量處如主文所示之刑，並斟酌被告為
    高職畢業、經濟狀況不佳等情，併諭知易科罰金之折算標準
    如主文所示。至扣案之剪刀3 把，為被告所有並供本案犯罪
    之用，業據被告供承在卷，爰均依刑法第38條第1 項第2 款
    規定宣告沒收。
據上論斷，應依刑事訴訟法第273 條之1 第1 項、第299 條第1
項前段，刑法第321 條第2 項、第1 項第3 款、第25條第2 項、
第47條第1 項、第41條第1 項前段、第38條第1 項第2 款規定，
判決如主文。
本案經檢察官甲○○到庭執行職務。
中    華    民    國    97    年    3     月    31    日
                  刑事第十三庭  法  官  郭宜芳
以上正本證明與原本無異。
如不服本判決應於收受本判決後10日內向本院提出上訴書狀，並
應敘述具體理由，如未敘述上訴理由者，應於上訴期間屆滿後20
日內補提理由書狀於本院（均須按他造當事人之人數附繕本）「
切勿逕送上級法院」。
                                書記官  李崑良
中    華    民    國    97    年    3     月    31    日
附錄本案論罪科刑法條全文：
中華民國刑法第321條
（加重竊盜罪）
犯竊盜罪而有左列情形之一者，處6 月以上、5 年以下有期徒刑
：
一、於夜間侵入住宅或有人居住之建築物、船艦或隱匿其內而犯
    之者。
二、毀越門扇、牆垣或其他安全設備而犯之者。
三、攜帶兇器而犯之者。
四、結夥三人以上而犯之者。
五、乘火災、水災或其他災害之際而犯之者。
六、在車站或埠頭而犯之者。
前項之未遂犯罰之。


司法院資訊處製作；財團法人民間司法改革基金會備份。
